【裁判字號】    92,易,328
【裁判日期】    920829
【裁判案由】    違反毒品危害防制條例
【裁判全文】
臺灣新竹地方法院刑事判決                          九十二年度易字第三二八號
    公  訴  人  臺灣新竹地方法院檢察署檢察官
    被      告  甲○○
右列被告因違反毒品危害防制條例案件，經檢察官聲請以簡易判決處刑（九十二年度
偵字第一二七九號），經認不宜，改依通常程序審理並判決如左：
    主  文
甲○○施用第一級毒品，累犯，處有期徒刑柒月。扣案第一級毒品海洛因淨重零點
公克（包裝重零點貳貳公克）沒收銷燬之。
    事  實
一、甲○○前於民國八十三年間因傷害案件，經本院八十二年度少訴字第三九號刑事
    判決判處有期徒刑七月後，復於八十四年間因違反麻醉藥品管理條例案件，另經
    本院八十四年度易字第二○八號刑事判決判處有期徒刑三月，且於八十五年間因
    違反麻醉藥品管理條例案件，經臺灣高等法院八十五年度上訴字第二九三三號刑
    事判決判處有期徒刑二年確定在案，經定應執行刑為有期徒刑二年八月，於八十
    七年二月二十七日假釋出監，並於八十七年八月二十一日縮刑期滿執行完畢。
二、詎甲○○猶未悔改，於八十九年間因施用毒品案件，經本院於八十九年二月十五
    日以八十九年度毒聲字第五二五號裁定送觀察、勒戒結果，認無繼續施用毒品傾
    向，乃為臺灣新竹地方法院檢察署檢察官於八十九年三月八日以八十九年度毒偵
    字第六七八號為不起訴處分確定後，又於九十年間因施用第二級毒品安非他命，
    經本院於九十年十一月十三日以九十年度毒聲字第一六六號裁定送觀察、勒戒後
    ，認無繼續施用毒品傾向，另經臺灣新竹地方法院檢察署檢察官於九十年十二月
    二十六日以九十年度毒偵字第一六一八、一九○八號為不起訴處分確定在案。仍
    不知警惕，竟仍基於施用第一級毒品海洛因之犯意，於九十一年六月二十六日下
    午二時十分許往前回溯二十六小時之某時，在新竹市○區○○○路工學新城之廣
    場內，以將香煙攙用海洛因之方式，施用第一級毒品海洛因乙次。嗣經警於九十
    一年六月二十五日晚上十一時許，在新竹市○區○○○路工學新城之廣場內查獲
    ，並扣得第一級毒品海洛因淨重０點三三公克（包裝重０點二二公克），經採尿
    檢驗，呈現嗎啡（即海洛因之代謝物）之陽性反應，始悉上情。而甲○○前因於
    九十一年二月五日八時許回溯前九十六小時之某時施用第二級毒品之部分，經台
    灣新竹地方法院檢察署檢察官聲請後，經本院於九十一年七月十五日以九十一年
    毒聲字第六０九號裁定令入戒治處所施以強制戒治一年。
二、案經新竹市警察局第二分局報請臺灣新竹地方法院檢察署檢察官偵查後聲請簡易
    判決，本院改依通常程序審理。
    理  由
一、訊據被告甲○○對於右揭時地施用第一級毒品海洛因之犯行坦承不諱（參本院九
    十二年八月二十一日之審理筆錄），而其於九十一年六月二十六日為警查獲時所
    採集之尿液，經送國防部憲兵司令部刑事鑑識中心以酵素免疫分析法、液相萃取
    （溶劑萃取）前處理法、氣相層析質譜分析法鑑驗，確有嗎啡（即海洛因之代謝
    物）之陽性反應，有新竹市警察局第二分局辦理煙毒、麻醉藥品案尿液送驗受檢
    人真實姓名代號對照表暨送驗登記簿及國防部憲兵司令部刑事鑑識中心於九十二
    年三月二十五日之（九二）宇鑑字第０三九四八號鑑驗通知書各一件附卷可稽。
    此外，復有扣案之海洛因一小包可稽，該扣案之海洛因經鑑定結果，確係第一級
    毒品海洛因（經鑑驗淨重０．三三公克，包裝重０．二二公克）之事實，有法務
    部調查局九十一年七月二十三日調科壹字第一００００一三六八號鑑定通知書可
    參（參偵查卷第三十頁、第三一頁）。足見被告自白應與事實相符，其犯行堪以
    認定。
二、被告曾於八十九年間因施用毒品案件，經本院於八十九年二月十五日以八十九年
    度毒聲字第五二五號裁定送觀察、勒戒結果，認無繼續施用毒品傾向，乃為臺灣
    新竹地方法院檢察署檢察官於八十九年三月八日以八十九年度毒偵字第六七八號
    為不起訴處分確定後，又於九十年間因施用第二級毒品安非他命，經本院於九十
    年十一月十三日以九十年度毒聲字第一六六號裁定送觀察、勒戒後，認無繼續施
    用毒品傾向，另經臺灣新竹地方法院檢察署檢察官於九十年十二月二十六日以九
    十年度毒偵字第一六一八、一九○八號為不起訴處分確定在案。復又於右揭時地
    施用安非他命經本院以九十一年度毒聲字第六０九號裁定令入戒治處所強制戒治
    ，此有臺灣新竹地方法院檢察署刑案資料查註紀錄表、臺灣高等法院被告全國前
    案紀錄表、臺灣新竹地方法院檢察署檢察官八十九年度毒偵字第六七八號、九十
    年度毒偵字第一六一八、一九○八號不起訴處分書、九十一年度毒聲字第六○九
    號刑事裁定各一件附卷可稽，自應依法論科。
三、被告施用第一級毒品安非他命，核其所為，係犯毒品危害防制條例第十條第一項
    之施用第一級毒品罪；其持有海洛因之低度行為，應為施用海洛因之高度行為所
    吸收，不另論罪；公訴人雖認被告前開犯行係犯毒品危害防制條例第十一條第一
    項之持有第一級毒品罪，惟被告持有第一級毒品之犯行已為施用第一級毒品所吸
    收，且被告前於九十一年二月間施用第二級毒品之部分，復經本院以九十一年毒
    聲字第六０九號裁定令入戒治處所施以強制戒治一年，已如前述，公訴人漏未斟
    酌此點，顯有未洽，惟其基本事實同一，本院自應予以審理，並變更起訴法條。
    又被告前於八十三年間因傷害案件，經本院八十二年度少訴字第三九號刑事判決
    判處有期徒刑七月後，復於八十四年間因違反麻醉藥品管理條例案件，另經本院
    八十四年度易字第二○八號刑事判決判處有期徒刑三月，且於八十五年間因違反
  麻醉藥品管理條例案件，經臺灣高等法院八十五年度上訴字第二九三三號刑事判
    決判處有期徒刑二年確定在案，經定應執行刑為有期徒刑二年八月，於八十七年
    二月二十七日假釋出監，並於八十七年八月二十一日縮刑期滿執行完畢，此有臺
    灣高等法院被告全國前案紀錄表及臺灣新竹地方法院檢察署刑案資料查註紀錄表
    附卷可憑，其受有期徒刑執行完畢後，五年內再犯本件有期徒刑以上刑之罪，為
    累犯，依法遞加重其刑。爰審酌被告前有施用毒品前科，猶未悔改，再犯本案，
    且施用毒品害人害己，危害國民健康至深且鉅，前經勒戒，仍不思改進、戒斷，
    暨其犯罪動機、目的、施用時間及坦承犯行、態度良好等一切情狀，量處如主文
    所示之刑，以示懲戒。
四、又扣案之海洛因一包（經鑑驗淨重０．三三公克，包裝重０．二二公克），係屬
    毒品危害防制條例款管制之第一級毒品，自應依同條例第十八條第一項前段沒收
    銷燬之。
據上論斷，應依刑事訴訟法第四百五十二條、第二百九十九條第一項前段、第三百條
，毒品危害防制條例第十條第一項、第十八條第一項前段，刑法第十一條前段、第四
十七條，判決如主文。
本案經檢察官鍾曉亞到庭執行職務。
中      華      民      國      九十二      年      八    月  二十九    日
                                        臺灣新竹地方法院刑事第一庭
                                            法  官    彭  淑  苑
右正本證明與原本無異。
如不服本判決，應於判決送達後十日內向本院提出上訴狀( 應附繕本 )，上訴於
臺灣高等法院。
                                            書記官    饒  興  蘭
中      華      民      國      九十二      年      八    月  二十九    日
附錄：本案論罪科刑法條全文
毒品危害防制條例第十條第一項
施用第一級毒品者，處六月以上五年以下有期徒刑。


司法院資訊處製作；財團法人民間司法改革基金會備份。
